【裁判字號】    99,易,1929
【裁判日期】    990730
【裁判案由】    竊盜
【裁判全文】
臺灣板橋地方法院刑事判決              99年度易字第1929號
公  訴  人  臺灣板橋地方法院檢察署檢察官
被      告  戊○○
上列被告因竊盜案件，經檢察官提起公訴（99年度偵緝字第1567
、1568、1569、1570號、99年度偵字第16042號)，被告於本院準
備程序中就被訴事實為有罪之陳述，經本院合議庭裁定由受命法
官獨任進行簡式審判程序，判決如下：
    主  文
戊○○所犯如附表所示之罪，均累犯，各處如附表所示之刑。應
執行有期徒刑壹年捌月，如易科罰金，以新臺幣壹仟元折算壹日
，扣案之剪刀壹把沒收之。
    事  實
一、戊○○前因公共危險案件，經本院以95年度訴字第2066號判
    處有期徒刑2 年確定，於民國97年5 月27日縮刑期滿執行完
    畢。詎仍不知悔改，分別基於為自己不法所有之意圖，於附
    表所示之時、地，以附表所示之方式，竊取各該被害人所有
    、管領如附表所示之物品，得手後旋即逃逸，經各該被害人
    報警後調閱監視器畫面，始循線查悉上情。
二、案經丙○○、乙○○訴由臺北縣政府警察局土城分局移送臺
    灣板橋地方法院檢察署檢察官偵查後提起公訴。
    理  由
一、程序方面：按除被告所犯為死刑、無期徒刑、最輕本刑為3
    年以上有期徒刑之罪或高等法院管轄第一審案件者外，於第
    一次審判期日前之準備程序進行中，被告先就被訴事實為有
    罪之陳述時，審判長得告知被告簡式審判程序之旨，並聽取
    當事人、代理人、辯護人及輔佐人之意見後，裁定進行簡式
    審判程序，刑事訴訟法第273 條之1 第1 項定有明文。經核
    ，本件被告戊○○所犯係死刑、無期徒刑、最輕本刑為3 年
    以上有期徒刑以外之罪，其於準備程序中就被訴事實為有罪
    之陳述，經法官告知簡式審判程序之旨，並聽取公訴人、被
    告之意見後，本院爰依首揭規定，合議裁定由受命法官獨任
    進行簡式審判程序，合先敘明。
二、上揭事實，業據被告於偵查中、本院準備程序及審理時坦承
    不諱，核與證人即告訴人丙○○、乙○○於警詢及偵查中之
    證述、證人即被害人丁○○、己○○於警詢及偵查中之證述
    ，及證人甲○○於警詢、偵查中及本院審理時之證述之情節
    相符，並有監視器翻拍畫面共4 份( 附表編號1 、2 、4 、
    5 部分) 、現場及扣案物照片3 張( 附表編號3 部分) 、臺
    北縣政府警察局土城分局搜索扣押筆錄、扣押物品目錄表各
    乙份在卷足憑，及剪刀1 把扣案可佐，因認被告自白與事實
    相符，堪予採信。本案罪證明確，被告犯行洵堪認定，應予
    依法論科。
三、論罪科刑之理由：
(一)、按刑法第321 條第1 項第3 款所謂之兇器，其種類並無限制
    ，凡客觀上足對人之生命、身體、安全構成威脅，具有危險
    性之兇器均屬之，且祇須行竊時攜帶此種具有危險性之兇器
    為已足，並不以攜帶之初有行兇之意圖為必要（最高法院79
    年臺上字第5253號判例要旨參照）。查被告於如附表編號3
    所示之時、地行竊時所攜帶之剪刀1 把，為金屬材質，質地
    堅硬、形式尖銳之器具，持之揮擊自足以對人之生命、身體
    造成威脅，為客觀上足以傷害人生命、身體之器械，顯為具
    有危險性之兇器無訛；故核被告就附表編號1 、2 、4 、5
    部分所為，均係犯刑法第320 條第1 項之竊盜罪；就附表編
    號3 部分所為，係犯刑法第321 條第2 項、第1 項第3 款之
    攜帶兇器竊盜未遂罪。次查舒凱工業股份有限公司( 下稱舒
    凱公司) 位於臺北縣土城市○○路4 巷2 之4 號之辦公室，
    夜間並未派人留宿乙節，除據證人甲○○於本院審理時證述
    在卷外( 見本院卷第50頁背面），並有舒凱公司99年7 月16
    日函文乙份附卷可佐( 見本院卷第44頁），故公訴意旨認被
    告就附表編號3 部分，另涉犯同法第321 條第1 項第2 款之
    夜間侵入有人居住之建築物罪嫌，尚有誤會。
(二)、被告前有如事實欄所載之論罪科刑執行情形，有臺灣高等法
    院被告前案紀錄表附卷可憑，其於受徒刑執行完畢後5 年內
    ，故意再犯本件如附表編號1 至5 所示有期徒刑以上之罪，
    為累犯，均應依刑法第47條第1 項加重其刑。被告於附表編
    號3 所示之時、地，已著手於竊盜行為，惟為證人甲○○發
    現後制止而不遂，爰依同法第25條第2 項之規定減輕其刑，
    並依法先加重後減輕之。
(三)、爰審酌被告前已有多次竊盜前科，有臺灣高等法院被告前案
    紀錄表附卷可憑，素行不佳，仍不思依循正軌賺取財物，反
    一再進入他人之車內或辦公處所竊取財物，對社會治安及被
    害人財產安全危害甚鉅；兼衡其犯罪之動機、目的、智識程
    度、所竊得財物之價值、犯後尚能坦承犯行之態度等一切情
    狀，分別量處如主文所示之刑，並定其應執行刑及諭知易科
    罰金之折算標準，以資懲儆。
(四)、扣案之剪刀1 把，係被告所有，為其攜帶而犯如附表編號3
    所示竊盜罪所用之物，業據被告供承在卷，爰依刑法第38條
    第1 項第2 款宣告沒收。
據上論斷，應依刑事訴訟法第273 條之1 第1 項、第299 條第1
項前段，刑法第320 條第1 項、第321 條第2 項、第1 項第3 款
、第25條第2 項、第47條第1 項、第41條第1 項前段、第8 項，
第51條第5 款、第38條第1 項第2 款，刑法施行法第1 條之1 ，
判決如主文。
本案經檢察官黃致中到庭執行職務。
中    華    民    國    99    年    7     月    30    日
                  刑事第十四庭   法  官   陳昭筠
以上正本證明與原本無異。
如不服本判決應於送達後10日內向本院提出上訴狀。
                                 書記官   黃文儀
中    華    民    國    99    年    7     月    30    日
附錄本案論罪科刑法條全文
中華民國刑法第320條
意圖為自己或第三人不法之所有，而竊取他人之動產者，為竊盜
罪，處5  年以下有期徒刑、拘役或 5 百元以下罰金。
意圖為自己或第三人不法之利益，而竊佔他人之不動產者，依前
項之規定處斷。
前二項之未遂犯罰之。
中華民國刑法第321條
犯竊盜罪而有左列情形之一者，處 6 月以上、 5 年以下有期徒
刑：
一、於夜間侵入住宅或有人居住之建築物、船艦或隱匿其內而犯
之者。
二、毀越門扇、牆垣或其他安全設備而犯之者。
三、攜帶兇器而犯之者。
四、結夥三人以上而犯之者。
五、乘火災、水災或其他災害之際而犯之者。
六、在車站或埠頭而犯之者。
前項之未遂犯罰之。
附表
附表：
┌──┬─────────┬────────┬────────┬────────┬───┬───┬──────┐
│編號│日期（民國）及時間│    地    點    │    竊取方式    │    竊得物品    │被害人│所犯法│所犯之罪及宣│
│    │                  │                │                │                │      │條    │告之刑      │
│    │                  │                │                │                │      │      │            │
├──┼─────────┼────────┼────────┼────────┼───┼───┼──────┤
│ 一 │99年2 月6 日10時50│臺北縣土城巿明德│以不詳方式進入許│現金新臺幣（下同│丙○○│刑法第│戊○○竊盜，│
│    │分許              │路2段167巷底    │順福所有，停放該│）500 餘元、煙灰│（告訴│320 條│累犯，處有期│
│    │                  │                │處之車號U3-799號│缸及不詳品牌香菸│人）  │第1項 │徒刑月，如│
│    │                  │                │營業用小客車車內│2 支。          │      │      │易科罰金，以│
│    │                  │                │行竊。( 起訴書贅│                │      │      │新臺幣壹仟元│
│    │                  │                │載「毀損罪嫌部分│                │      │      │折算壹日。  │
│    │                  │                │未據告訴」)     │                │      │      │            │
├──┼─────────┼────────┼────────┼────────┼───┼───┼──────┤
│ 二 │99年2 月9 日14時許│臺北縣土城市中央│趁該公司大門未關│黑色長型皮夾（內│乙○○│同上  │戊○○竊盜，│
│    │                  │路3 段76巷50弄1 │閉之際而進入左開│有現金4000元至50│（告訴│      │累犯，處有期│
│    │                  │號「炬霖國際實業│地點，徒手行竊（│00元、身分證及不│人）  │      │徒刑伍月，如│
│    │                  │股份有限公司」  │無故侵入建築物罪│詳銀行信用卡，價│      │      │易科罰金，以│
│    │                  │                │嫌部分未據告訴）│值共計12,000元）│      │      │新臺幣壹仟元│
│    │                  │                │。              │                │      │      │折算壹日。  │
├──┼─────────┼────────┼────────┼────────┼───┼───┼──────┤
│ 三 │99年4 月4 日23時8 │臺北縣土城市承天│持客觀上足供兇器│無。            │舒凱工│刑法第│戊○○攜帶兇│
│    │分許              │路4 巷2 之4 號「│使用之剪刀1 把，│                │業股份│321 條│器竊盜，未遂│
│    │                  │舒凱工業股份有限│以不詳方式進入左│                │有限公│第2 項│，累犯，處有│
│    │                  │公司」          │開地點，翻動該公│                │司    │、第1 │期徒刑陸月，│
│    │                  │                │司內陳設尋找有無│                │      │項第3 │如易科罰金，│
│    │                  │                │值錢物品欲竊取之│                │      │款    │以新臺幣壹仟│
│    │                  │                │，旋為保全人員王│                │      │      │元折算壹日，│
│    │                  │                │國慶發現後制止而│                │      │      │扣案之剪刀壹│
│    │                  │                │不遂，經報警到處│                │      │      │把沒收之。  │
│    │                  │                │理而悉上情，並扣│                │      │      │            │
│    │                  │                │得剪刀1 把。    │                │      │      │            │
├──┼─────────┼────────┼────────┼────────┼───┼───┼──────┤
│ 四 │99年3 月11日16時56│臺北縣土城市中華│趁停放該處、車牌│LV深咖啡色公事包│丁○○│刑法第│戊○○竊盜，│
│    │分許              │路2 段257 號「古│號碼為甲ZZ-1 9號│1 只（內含領團證│      │320 條│累犯，處有期│
│    │                  │都餐廳」停車場內│營業用大客車安全│1 張、司機職業登│      │第1項 │徒刑陸月，如│
│    │                  │                │門未上鎖之際，進│記證、LV深咖啡色│      │      │易科罰金，以│
│    │                  │                │入車內後行竊。  │皮夾1 只、現金10│      │      │新臺幣壹仟元│
│    │                  │                │                │,000元、雞血石印│      │      │折算壹日。  │
│    │                  │                │                │鑑章1 枚、派班表│      │      │            │
│    │                  │                │                │1 本、水壺1 個，│      │      │            │
│    │                  │                │                │價值共計60,000元│      │      │            │
│    │                  │                │                │）              │      │      │            │
├──┼─────────┼────────┼────────┼────────┼───┼───┼──────┤
│ 五 │99年5 月6 日8 時29│臺北縣土城市福祥│假藉借用廁所之機│現金2,400元。   │己○○│同上  │戊○○竊盜，│
│    │分許              │街95巷3號1樓    │會，進入左開地點│                │      │      │累犯，處有期│
│    │                  │                │，徒手行竊。    │                │      │      │徒刑肆月，如│
│    │                  │                │                │                │      │      │易科罰金，以│
│    │                  │                │                │                │      │      │新臺幣壹仟元│
│    │                  │                │                │                │      │      │折算壹日。  │
└──┴─────────┴────────┴────────┴────────┴───┴───┴──────┘

司法院資訊處製作；財團法人民間司法改革基金會備份。
